臺灣桃園地方法院小額民事判決
111年度壢小字第606號
原      告  臺灣新光商業銀行股份有限公司

法定代理人  李增昌  
訴訟代理人  陳冠蓁  
被      告  連泉發  
上列當事人間請求清償信用卡消費款事件，本院於民國111年5月
11日言詞辯論終結，判決如下：
　　主    文
一、被告應給付原告新臺幣（下同）82,156元，及自民國96年4
    月11日起至104年8月31日止，按週年利率19.71%計算之利息
    ，暨自104年9月1日起至清償日止，按週年利率15%計算之利
    息。
二、訴訟費用1,000元由被告負擔。
三、本判決得假執行。
    理  由  要  領
一、按民事訴訟法第436條之8第1項規定：「關於請求給付金錢
    或其他代替物或有價證券之訴訟，其標的金額或價額在新台
    幣十萬元以下者，適用本章所定之小額程序。」同法第436
    條之18規定：「判決書得僅記載主文，就當事人有爭執事項
    ，於必要時得加記理由要領。」
二、原告主張
　　被告前向原告申請信用卡使用，並簽訂信用卡申請書暨信用
    卡約定條款，約定被告得持信用卡至特約商店刷卡記帳消費
    或預借現金，並於當期繳款截止日前清償，或以循環信用方
    式繳付最低應繳金額，並就未付餘款，按週年利率19.71%計
    付利息。詎被告未依約繳款，迄至96年4月10日止，尚積欠
    原告消費款項共計82,156元，原告迭經催討均未獲置理。又
    因銀行法第47條之1第2項修正，故自104年9月1日起，原告
    僅請求週年利率15%之利息。爰依信用卡契約之法律關係提
    起本件訴訟等語，並聲明：被告應給付原告82,156元，及自
    96年4月11日起至104年8月31日止，按週年利率19.71%計算
    之利息，暨自104年9月1日起至清償日止，按週年利率15%計
    算之利息。
三、被告答辯
    目前在洗腎，沒有工作，沒有錢可以償還，且目前領政府補
    助過生活，不足還須向親朋好友借款及打零工等語。
四、是依上揭規定，以下僅就被告得否分期、緩期清償部分記載
     理由要領如下：
（一）按民法第318條規定：「債務人無為一部清償之權利，但
      法院得斟酌債務人之境況，許其於無甚害於債權人利益之
      相當期限內，分期給付，或緩期清償。」惟上開規定僅係
      認法院有斟酌債務人境況，許其分期給付或緩期清償之職
      權，非認債務人有要求分期給付或緩期清償之權利。
（二）查本件被告雖辯稱其目前在洗腎，沒有工作，沒有錢可以
      償還，且目前領政府補助過生活等語（見本院卷第41頁反
      面第6至8行），惟被告分期給付或緩期清償之請求既未經
      原告同意，且被告復未提出任何證據以釋明其境況，本院
      自難逕許其分期或緩期給付。又被告因清償能力不佳致無
      法償還縱然為真，仍僅係債務人履行能力之問題，並不影
      響其應負之清償責任，故被告前揭抗辯，並不可採。
五、綜上所述，原告依信用卡契約之法律關係，請求被告應給付
    原告82,156元，及自96年4月11日起至104年8月31日止，按
    週年利率19.71%計算之利息，暨自104年9月1日起至清償日
    止，按週年利率15%計算之利息，為有理由，應予准許。
六、本件原告勝訴部分係依民事訴訟法第436條之8適用小額訴訟
    程序所為之判決，應就被告敗訴部分，依同法第436條之20
    規定，依職權宣告假執行。
七、本件事證已臻明確，兩造其餘之攻擊防禦方法及所提證據，
    於判決結果不生影響，爰不一一論列，併此敘明。
八、訴訟費用負擔之依據：民事訴訟法第78條。並依職權確定訴
    訟費用額如主文第2項所示。
中　　華　　民　　國　　111 　年　　5 　　月　　27　　日
                  中壢簡易庭      法  官  周仕弘
以上為正本係照原本作成。
如不服本判決，應於送達後20日內，向本院提出上訴狀並表明上
訴理由，如於本判決宣示後送達前提起上訴者，應於判決送達後
20日內補提上訴理由書（須附繕本）。
如委任律師提起上訴者，應一併繳納上訴審裁判費。
中　　華　　民　　國　　111 　年　　5 　　月　　27　　日
                                  書記官  巫嘉芸
附錄：
一、民事訴訟法第436條之24第2項：
    對於小額程序之第一審裁判上訴或抗告，非以其違背法令為
    理由，不得為之。
二、民事訴訟法第436條之25：
    上訴狀內應記載上訴理由，表明下列各款事項：
    （一）原判決所違背之法令及其具體內容。
    （二）依訴訟資料可認為原判決有違背法令之具體事實。